臺灣桃園地方法院刑事判決
110年度交簡上字第299號
上  訴  人  臺灣桃園地方檢察署檢察官 
被      告  蔡文章


上列上訴人因被告過失傷害案件，不服本院中華民國110年9月11
日所為110年度桃交簡字第1016號第一審簡易判決（偵查案號：1
10年度偵字第9480號），提起上訴，本院管轄之第二審合議庭判
決如下：
    主      文
上訴駁回。
    事實及理由
一、本案經本院審理結果，認原審以被告蔡文章犯刑法第284條
    前段之過失傷害罪，事證明確，適用刑法第284條前段、第6
    2條前段、第41條第1項前段，刑法施行法第1條之1第1項之
    規定，並審酌行經設置閃光紅燈之路口，竟未暫停禮讓幹線
    車道車輛，且觀諸被告及告訴人車輛毀損程度及行車紀錄器
    影像檔案可知，被告當時車速甚快，更未減速逕行通過該路
    口，致釀成本件事故，造成告訴人受有雙側眼眶底骨折、頭
    部及右眼鈍傷之傷害，傷勢非輕，所為實屬不該，惟念及被
    告犯後坦承犯行之態度，雖有意與告訴人調解，然因對賠償
    金額無法達成共識而未成之情，兼衡被告為國中畢業之教育
    程度、業工、家庭經濟狀況勉持等一切情狀，故量處有期徒
    刑3月，如易科罰金，以新臺幣（下同）1,000元折算1日，
    核其認事用法均無違誤，量刑亦屬妥適，應予維持。並均引
    用第一審簡易判決書記載之事實、證據及理由（如附件）。
二、檢察官上訴意旨略以：被告迄今尚未與告訴人達成和解，所
    為固值非難，惟衡以被告之過失程度、生活狀況、智識程度
    、告訴人所受傷害之程度等一切情狀，而量處上述刑度。然
    查，告訴人因車禍而受有雙侧眼眶底骨折、頭部鈍傷及右眼
    睛鈍傷等傷害等傷害，造成其生活諸多不便及身體上之痛苦
    ，且被告自始未積極與告訴人和解，且迄今仍拒絕賠償告訴
    人任何損失，顯見被告犯後態度並非良好，難認原審判決對
    被告已罰當其罪並符於社會之法律情感、罪刑相當及實現刑
    罰權分，配之正義，故原審判決顯然過輕而有未當，因之請
    求檢察官依法提起上訴等語。
三、按法官於有罪判決如何量處罪刑，甚或是否宣告緩刑，均為
    實體法賦予審理法官裁量之刑罰權事項，法官行使此項裁量
    權，自得依據個案情節，參酌刑法第57條所定各款犯罪情狀
    之規定，於法定刑度內量處被告罪刑；除有逾越該罪法定刑
    或法定要件，或未能符合法規範體系及目的，或未遵守一般
    經驗及論理法則，或顯然逾越裁量，或濫用裁量等違法情事
    之外，自不得任意指摘其量刑違法，最高法院對此並著有80
    年台非字第473號、75年台上字第7033號、72年台上字第669
    6號、72年台上字第3647號等判例可資參照。準此，法官量
    刑，如非有上揭明顯違法之情事，自不得擅加指摘其違法或
    不當。原審就據以認定被告犯過失傷害罪之證據及理由業已
    敘明綦詳，並已審酌被告違反注意義務而肇事之犯罪情節、
    過失行為之態樣，造成告訴人傷害之結果，兼衡被告之智識
    程度、生活狀況，犯後坦承犯行，雖有意與告訴人調解，然
    因對賠償金額無法達成共識而未成之情等一切情狀，處有期
    徒刑3月，如易科罰金，以1,000元折算1日。經審酌全案情
    節，認原審認事用法並無不當，量刑亦尚屬妥適而無違法之
    處。再者，被告對於原審判決並無表示不服，於本院上訴審
    審理時，依舊坦承犯罪，且仍有意願與告訴人調解等情，更
    足認原審認事、用法均無不合，量刑亦屬妥適，難認有何明
    顯裁量逾越或濫用之違法情事，自應予維持。是檢察官循告
    訴人所請以量刑過輕為由，提起上訴，為無理由，應予駁回
    。從而，檢察官循告訴人所請為由，提起上訴，並無理由，
    其上訴應予駁回。
據上論斷，應依刑事訴訟法第455 條之1 第1 項、第3 項、第36
8 條、第373 條，判決如主文。
本案經檢察官楊挺宏提起公訴、提起上訴，檢察官黃翎樵到庭執
行職務。
中　　華　　民　　國　　111 　年　　10　　月　　31　　日
                  刑事第十八庭審判長法　官  陳囿辰
                                    法　官  姚懿珊
                                    法　官  張英尉
以上正本證明與原本無異。
不得上訴。
     　　　　　　　　　　　　　　　書記官　李芝菁　　　
中　　華　　民　　國　　111 　年　　10　　月　　31　　日
附件：
本院110年度桃交簡字第1016號第一審簡易判決